【裁判字號】    89,易,583
【裁判日期】    890628
【裁判案由】    傷害
【裁判全文】
臺灣士林地方法院刑事判決                          八十九年度易字第五八三號
    公  訴  人  臺灣士林地方法院檢察署檢察官
    被      告  甲○○
                乙○○
右列被告等因傷害案件，經檢察官提起公訴（八十八年度偵字第四二七五號），本院
判決如左：
        主  文
甲○○傷害人之身體，處罰金陸仟元，如易服勞役，以參佰元折算壹日。
乙○○被訴傷害部分無罪。
        事  實
一、甲○○於民國八十七年八月三十日下午六時三十分許，在台北縣汐止市○○街十
    三巷八號二樓家中，見丙○○夥同案外人蘇水田及多名年籍不詳之人前來興師問
    罪（日前丙○○之妻之堂哥蘇水田遭甲○○毆打事），在談判中，甲○○與丙○○發生口角衝突，丙○○及其他人見甲○○拿出不明物體誤以為長槍而逃出屋外
    ，甲○○見丙○○人單勢薄而尾隨追打丙○○，嗣二人互毆扭打在一起，甲○○
    基於傷害之故意，毆打丙○○，持不詳人士所留下之柴刀一把砍傷丙○○，致其
    受有左膝裂傷併開放性骨折、頭皮裂傷三公分、左手肘裂傷一公分、左股裂傷Ｏ
    ‧五公分成傷，甲○○亦受有傷害（此部分業經本院以八十八年度易字第一七七
    號判決判處被告丙○○六千元）。
二、案經被害人丙○○訴由臺灣士林地方法院檢察署檢察官偵查起訴。
        理  由
壹、被告甲○○有罪部分
一、右揭事實，業經被告甲○○於檢察官訊問時自白不諱（八十八年度他字第一五三
    號偵查卷第三三頁反面），並經告訴人丙○○指訴綦詳，另經被告乙○○陳述綦
    詳在卷，且有診斷證明書二紙在卷可佐，本件事證明確，被告犯行堪以認定，應
    依法論科。
二、核被告甲○○所為，係犯刑法第二百七十七條第一項之傷害罪，爰審酌被告犯罪
    之動機、目的、手段、被害人受傷程度及被告犯罪後之態度等一切情狀，量處如
    主文所示之刑，並諭知易服勞役之折算標準。至於扣案之柴刀一把，雖係被告甲○○犯罪所用之物，惟無法證明其所有，尚無從依刑法第三十八條第一項第二款
    之規定宣告沒收，併此敘明。
三、被告甲○○經合法傳喚，無正當理由不到庭，本院認係應科罰金之案件，故不待
    其陳述逕行判決。
貳、被告乙○○無罪部分
一、公訴意旨略以：被告丙○○因其妻之堂兄蘇水田遭甲○○毆打，於民國八十七年
    八月三十日下午六時三十分許，夥同蘇水田及多名年籍姓名不詳之人前往臺北縣
    汐止市○○街十三巷八號二樓甲○○住處，找甲○○談判，與甲○○發生衝突（
    丙○○傷害部分業經法院判決有罪確定），丙○○見甲○○拿出玩具長槍，誤為
    真槍，逃至屋外，甲○○、乙○○見丙○○只剩下一人勢力單薄而尾隨追出，由
    乙○○架住丙○○，甲○○持玩具長槍毆打丙○○（甲○○傷害部分，見前有罪
    判決），復奪下丙○○手中之柴刀砍丙○○，致丙○○頭皮、左手肘、左股裂傷
    、左膝裂傷併開放性骨折成傷，因認被告乙○○犯有共同傷害之罪嫌。
二、訊據被告乙○○堅決否認有何共同傷害之犯行，辯稱：伊往樓上追蘇水田，並無
    毆打丙○○，是甲○○與丙○○扭打在一起，是甲○○告丙○○，伊並無受傷，
    亦無對丙○○提出告訴等語。經查：告訴人丙○○於檢察官訊問時指稱：「乙○○也有告我傷害」云云（見台灣士林地方法院檢察署八十八年度他字第一五三號
    卷第十八頁），事實上，並無證據證明被告乙○○曾對丙○○提出告訴，是以告
    訴人丙○○所言，自不實在。證人蘇水田於檢察官訊問時供陳：「我往上跑，丙○○往外跑」等語在卷（八十八年度他第一五三號偵查卷第三四頁正面），與被
    告乙○○所陳：「蘇水田往上跑，我往樓上追他」等語相符；共同被告甲○○於
    檢察官訊問時亦自白「我即上前與丙○○扭打在一起」（同前卷第三三頁反面）
    ，是被告乙○○所稱「是甲○○與丙○○扭打在一起」無訛，此外，亦查無證據
    證明告訴人丙○○指訴被告乙○○架住之事實屬實，此外，亦無積極證據足認被
    告乙○○確有如公訴人所指之犯行，既不能證明被告乙○○犯罪，依法應為被告
    乙○○無罪之諭知。
參、據上論斷，應依刑事訴訟法第四百五十二條、第三百零六條、第二百九十九條第
    一項前段、第三百零一條第一項，刑法第二百七十七條第一項、第四十二條第二
    項，罰金罰鍰提高標準條例第一條前段、第二條，判決如主文。
本案經檢察官陳瑞仁到庭執行職務。
中      華      民      國    八十九    年      六      月    二十八    日
                                臺灣士林地方法院刑事第三庭
                                      法  官  林  俊  益
右正本證明與原本無異。
如不服本判決，應於判決送達後十日內，向本院提出上訴狀。
          書記官  趙  薇  莉
中      華      民      國    八十九    年      六      月      三十    日
附錄本案論罪科刑法條全文：
刑法第二百七十七條第一項
  傷害人之身體或健康者，處三年以下有期徒刑、拘役或一千元以下罰金。


司法院資訊處製作；財團法人民間司法改革基金會備份。
